【裁判字號】    92,交抗,331
【裁判日期】    920331
【裁判案由】    違反道路交通管理處罰條例
【裁判全文】
臺灣高等法院刑事裁定                            九十二年度交抗字第三三一號
    抗告人即
    受處分人    甲○○
右抗告人因違反道路交通管理處罰條例案件，不服臺灣桃園地方法院中華民國九十年
二月二十四日九十一年度交聲字第一四五號裁定（原處分案號：交通部公路局新竹區
監理所九十一年二月二十七日桃監裁五字第裁五二─Ｚ00000000號），提起
抗告，本院裁定如左：
    主  文
抗告駁回。
    理  由
一、本案原審裁定以：異議人即受處分人甲○○於民國（下同）九十年十一月二十八
    日十一時五十八分許，駕駛ＤＦ─二三七二號自小客車，行經國道高速公路二號
    西向九點三公里處時，經內政部警政署國道公路警察局第一警察隊員警舉發其有
    「限速九十公里、行速一百零四公里、超速十四公里（經雷射三百一十一點一公
    尺）」之行為，並填製內政部警政署國道公路警察局公警局交字第Ｚ00000
    000號舉發違反道路交通管理事件通知單，惟異議人於應到案日期（九十年十
    二月十三日）前到案陳述不服舉發，裁決機關認無理由而於九十一年二月二十七
    日裁決處罰鍰新台幣三千元，並記違規點數一點，有前揭舉發違反道路交通管理
    事件通知單影本及裁決書各一件附卷可稽。並無任何違誤，量罰亦甚妥適，應予
    維持，異議為無理由，予以駁回。經本院調查結果，原審裁定認事用法均無不當
    ，理由亦翔實，應予維持。
二、抗告意旨略以：交通法庭為何未在收到本案卷宗後十五日內裁定，而要歷經一年
    期間才傳喚異議人。又舉發者聲稱雷射測速槍均有定期保養，不會產生誤差，此
    乃舉發者武斷認定，果真零誤差的話，為什麼報上刊過測速照相測出超速六百公
    里的烏龍事件。再異議人並未聲稱被攔停當日往大園方向之車道僅有異議人一輛
    車，而是異議人當時在左側車道駕車，並從照後鏡觀看，右側車道後方並沒有來
    車，並非如裁定書所云往大園方向只有異議人一部車云云。
三、按交通警員製單舉發違反道路交通管理處罰條例所列之違規事實，本質上為行政
    處分，係公務員基於職務上權力，依法就特定之具體事件所為具公法上效果之單
    方行政行為，基於公務員為公法上行為具有公信力之原則，該行政處分當可被推
    定為真正，其據以依法處分之事實認定亦為正確無誤，本此公信原則，乃立法者
    賦予行政機關制定違反道路交通事件統一裁罰標準及處理細則，使執勤警員得當
    機處分（如該細則第二十三條）以維護交通秩序、安全之行政目的，反之，若謂
    公務員一切行政行為均需預留證據以證其實，則國家行政勢必窒礙難行，據此，
    刑事訴訟法就犯罪證據有關之規定中，與屬行政秩序罰之交通違規裁罰本旨不合
    之部分，自不在準用之列。是若無證據足資證明執勤員警之舉發有誤或有捏造事
    實違法取締之情事，則執勤警員本其維護交通秩序、安全職責所為之舉發，自應
    受到合法、正確之推定，合先敘明。
四、經查：本件執勤員警依法執行職務之舉發行為並無不當，且查無任何證據足資證
    明警察有捏造事實違法取締之情事，本案事證已明，原處分機關據以裁罰並無不
    妥。抗告人抗告意旨指摘原裁定不當，為無理由，應予駁回。
據上論結，應依道路交通管理處罰條例第八十九條，刑事訴訟法第四百十二條，裁定
如主文。
中     華     民     國      九十二      年     三     月     三十一    日
                              臺灣高等法院交通法庭
                                  審判長法  官  陳  祐  治
                                        法  官  楊  炳  禎
                                        法  官  王  炳  梁
右正本證明與原本無異。
不得再抗告。
                                        書記官  潘  大  鵬
中      華      民      國    九十二    年      四      月      三      日


司法院資訊處製作；財團法人民間司法改革基金會備份。
